【裁判字號】    99,交聲,726
【裁判日期】    990706
【裁判案由】    違反道路交通管理處罰條例聲明異議
【裁判全文】
臺灣桃園地方法院刑事交通事件裁定     99年度交聲字第726號
原處分機關  交通部公路總局新竹區監理所中壢監理站
異  議  人
即受處分人  甲○○
上列受處分人因違反道路交通管理處罰條例案件，對於交通部公
路總局新竹區監理所中壢監理站於99年5 月5 日所為之壢監裁字
第裁53－DB0000000 號違反道路交通管理事件裁決書不服，聲明
異議，本院裁定如下：
    主  文
異議駁回。
    理  由
一、原處分意旨略以：本件異議人即受處分人（下稱異議人）甲
    ○○於民國98年9 月6 日14時45分許，駕駛車牌號碼SMR-19
    9 號輕型機車於桃園縣桃園市○○路與龍安路口，為桃園縣
    政府警察局桃園分局龍安派出所警員，依違反道路交通管理
    處罰條例第53條第1 項，而填製桃警局交字第DB0000000 號
    舉發違反道路交通管理事件通知單（下稱舉發通知單），並
    經原處分機關依道路交通管理處罰條例第9 條第1 項後段、
    第53條第1 項、第63條第1 項第3 款之規定（原裁決書漏未
    引用道路交通管理處罰條例第9 條第1 項後段）及「違反道
    路交通管理事件統一裁罰基準表」之規定，於99年5 月5 日
    以壢監裁字第裁53－DB0000000 號裁決書，裁處異議人罰鍰
    新臺幣（下同）2, 700元並記違規點數3 點等語。
二、異議意旨略以：異議人於上揭時、地並沒有闖紅燈，而是騎
    到龍安街的機車待轉區被警攔檢，伊以為只是路邊臨檢，員
    警檢視完伊的駕照及保險卡後才告知伊有闖紅燈，並提出龍
    安街道路平面示意圖1 紙為證（參見本院卷第25頁），爰請
    求撤銷原處分云云。
三、按汽車駕駛人，行經有燈光號誌管制之交岔路口闖紅燈者，
    處新臺幣1,800 元以上5,400 元以下罰鍰，道路交通管理處
    罰條例第53條第1 項定有明文。次按送達由行政機關自行或
    交由郵政機關送達；除電子傳達方式之送達外，送達證書應
    由收領人簽名或蓋章；如拒絕或不能簽名或蓋章者，送達人
    應記明其事由，行政程序法第68條第1 項、第76條第2 項定
    有明文。又按行為人有本條例（按即交通管理處罰條例）之
    情形者，應填製舉發違反道路交通管理事件通知單（以下簡
    稱通知單），並於被通知人欄予以勾記，其通知聯依下列規
    定辦理：一、當場舉發者，應填記駕駛人或行為人姓名、性
    別、出生年月日、地址、身分證統一編號及車主姓名、地址
    、車牌號碼、車輛種類。被查獲之駕駛人或行為人為受處分
    人時，應於填記通知單後將通知聯交付該駕駛人或行為人簽
    名或蓋章收受之。又違反道路交通管理事件行為人，未依規
    定自動繳納罰鍰，或未依規定到案聽候裁決，處罰機關應依
    基準表於舉發違反道路交通管理事件通知單送達且逾越應到
    案期限60日之3 個月內，逕行裁決之，違反道路交通管理事
    件統一裁罰基準及處理細則第11條第1 項第1 款、第44條第
    1 項前段亦分別規定明確。次按道路交通管理處罰條例第9
    條第1 項規定：「本條例所定罰鍰之處罰，行為人接獲違反
    道路交通管理事件通知單後，於15日內得不經裁決，逕依第
    92條第3 項之罰鍰基準規定，向指定之處所繳納結案；不服
    舉發事實者，應於15日內，向處罰機關陳述意見；其不依通
    知所定期限前往指定處所聽候裁決，且未依規定期限繳納罰
    鍰結案或向處罰機關陳述意見者，處罰機關得逕行裁決之」
    。又依道路交通管理處罰條例第92條第4 項規定授權訂定之
    「違反道路交通管理事件統一裁罰基準表」，係以「應到案
    期限內及逾越應到案期限之日數『繳納罰鍰』或『到案聽候
    裁決』（含陳述意見）」作為裁罰基準，其中就違反道路交
    通管理處罰條例第53條第1 項規定之違規行為，依照99年3
    月4 日修正後之「違反道路交通管理事件統一裁罰基準表」
    ，在交通工具為機器腳踏車部分，在應到案期限內繳納或到
    案聽候裁決者，罰鍰金額係1,800 元；逾越應到案期限30日
    內繳納罰鍰或聽候裁決者，罰鍰金額係1,900 元；逾越應到
    案期限30日以上60日以下繳納罰鍰或聽候裁決者，罰鍰金額
    係2,300 元；逾越應到案期限60日繳納罰鍰或聽候裁決者，
    罰鍰金額係2,700 元。
四、經查：異議人駕駛前開車輛，於上開時地，行經設有燈光號
    誌管制之路口闖紅燈之事實，業經證人即當場舉發之桃園縣
    政府警察局桃園分局龍安派出所警員金明宗於本院調查時結
    證稱：伊當日與警員連曼如在中山路與龍安街口執行14時到
    16時之交通大執法勤務，渠等在該處取締交通違規時有全程
    錄影，而異議人是從中壢往桃園方向行駛，並由中山路違規
    紅燈左轉往龍安街行駛，而異議人由中山路往龍安街行駛時
    ，中山路之號誌已轉變為紅燈約有5 秒以上，而當日之天氣
    晴朗、視線良好，且無遮蔽物阻擋渠等之視線，渠等並有當
    場播放取締光碟給異議人看，又異議人雖有拒簽罰單，但有
    將罰單收下等語明確（參見本院卷第18面反面、第19頁），
    核與另一證人即一同執勤之桃園縣政府警察局桃園分局龍安
    派出所警員連曼如於本院調查時結證之情節相符（參見本院
    卷第19頁正、反面），並有舉發通知單影本、桃園縣政府警
    察局員警工作紀錄簿影本、桃園縣政府警察局員警出入及領
    用應勤裝備登記簿影本、桃園縣政府警察局桃園分局龍安派
    出所39人勤務表影本各1 紙及現場照片6 張在卷可參（參見
    本院卷第28頁至第34頁）。又證人金明宗及連曼如對於本件
    舉發經過及如何攔停異議人等情，既已提出說明，且本身又
    屬執行公務警員，原受有行政懲處責任之監督，嗣到庭具結
    作證，更以刑事責任擔保證詞之真實性，復與異議人不相識
    ，亦無嫌隙瓜葛，實無設詞攀誣或構陷異議人之必要，因認
    其舉發應無誤認之虞且證言係較異議人之辯解為可採。是以
    ，本件異議人確有違規闖越紅燈，堪以認定。從而，本件舉
    發亦難謂有何不當，異議人上開辯稱，自非可採。
五、復經本院當庭勘驗本件異議人遭取締違規光碟，上開光碟內
    容顯示：當時龍安街口為綠燈，中山路口為紅燈，異議人騎
    乘車牌號碼SMR-199 號紅色機車由中山路口騎至中線，待龍
    安街口無車輛時，違規紅燈左轉龍安街口等情，有本院勘驗
    筆錄1 份在卷可稽（參見本院卷第20頁），異議人雖空言：
    伊當時是騎到龍安街的機車待轉區等待，應是燈號變換的差
    異云云，然異議人上開違規紅燈左轉龍安街口乙情，業據本
    院當庭勘驗取締光碟已如前述，足徵異議人上開辯稱顯係臨
    訟卸責之詞，不足採信。
六、綜上所述，異議人前揭交通違規行為已甚明確，且本件應於
    98年9 月21日前到案，惟異議人未依限自行繳納罰鍰或向原
    處分機關陳述意見，迄99年5 月13日始提出聲明異議狀，已
    逾應到案期限60日以上，是原處分機關依道路交通管理處罰
    條例第9 條第1 項後段、第53條第1 項、第63條第1 項第3
    款規定（原裁決書漏未引用道路交通管理處罰條例第9 條第
    1 項後段）及修正後「違反道路交通管理事件統一裁罰基準
    表」之規定，裁處罰鍰2,700 元，並記違規點數3 點，於法
    有據，核無違誤，本件異議並無理由，應予駁回。
七、據上論斷，應依道路交通管理處罰條例第87條第2 項、道路
    交通案件處理辦法第19條，裁定如主文。
中    華    民    國    99    年    7     月    6     日
                  交通法庭  法  官  石蕙慈
以上正本證明與原本無異。
如不服本裁定，應於裁定送達後5 日內向本院提出抗告狀。
                            書記官  陳亭竹
中    華    民    國    99    年    7     月    7     日

司法院資訊處製作；財團法人民間司法改革基金會備份。
